【裁判字號】    91,易,3414
【裁判日期】    920120
【裁判案由】    竊盜
【裁判全文】
臺灣板橋地方法院刑事判決                        九十一年度易字第三四一四號
    公  訴  人  臺灣板橋地方法院檢察署檢察官
    被      告  乙○○  男  三.
右列被告因竊盜案件，經檢察官提起公訴（九十一年度偵字第二○三八五號），本院
判決如左：
    主      文
乙○○共同竊盜，未遂，處有期徒刑柒月。
    事      實
一、乙○○與某真實姓名、年籍不詳之成年男子共同基於意圖為自己不法之所有之犯
    意聯絡，於民國（下同）九十一年十月十六日十七時二十分（起訴書誤繕為四十
    五分）許，在臺北縣蘆洲市○○街四十九巷八弄二號前，由乙○○持以鐵絲折彎
    並打磨成螺旋狀之鑰匙一支，插入停放於該處之車牌號碼ＷＬＢ－八五○號輕型
    機車（車主係甲○○）之電門鎖孔而著手竊取該機車，另該成年男子則於附近把
    風，惟尚未發動引擎前，即為甲○○及其友丙○○發覺，並上前逮捕乙○○，另
    該成年男子見狀即趁隙逃離。殆同日十七時四十五分許，警員獲報到場，並當場
    查扣乙○○丟於地上之該鑰匙一支。
二、案經甲○○訴由臺北縣政府警察局蘆洲分局移送臺灣板橋地方法院檢察署檢察官
    偵查起訴。
    理      由
一、訊據被告乙○○固坦承於前揭時、地為告訴人甲○○及證人丙○○逮捕一事，惟
    矢口否認有被訴之竊盜犯行，辯稱：伊與友人（不詳姓名之成年男子）欲至臺北
    縣蘆洲市○○街附近之「卡拉ＯＫ」店，途經臺北縣蘆洲市○○街四十九巷八弄
    二號前，伊因肚子不舒服，乃下車而坐於停在路邊之告訴人所有之機車上嘔吐，
    伊並無竊車之犯行云云。
二、經查：
（一）右開犯罪事實，業據告訴人於警訊中指稱：「於九十一年十月十六日十七時二
      十分在蘆洲市○○街四十九巷八弄二號前我停放之輕機車ＷＬＢ－八五○車主
      我本人三陽牌引擎號碼ＥＲＯ三四五二六排氣量四十九ＣＣ，出廠年月二○○
      一年七月。當時我在公司內洗東西。同事丙○○告訴我有人在偷我機車，我與
      同事就在門口觀看，他就在我機車上拿著自製鑰匙在我的機車鑰（鎖），已將
      機車鑰（鎖）頭打開，我就與我同事上前將竊嫌乙○○抓起來，竊嫌請求我與
      同事放過他，但老闆馬上報警，警方馬上到達將竊嫌帶返所。」（見臺灣板橋
      地方法院檢察署九十一年度偵字第二○三八五號卷〈下簡稱偵卷〉第八頁背面
      ），嗣其於檢察官偵查中復指稱：「乙○○將我機車龍頭鎖打開，還來不及開
      電源開關，有一個人騎機車把風，由乙○○偷車，我們攔下乙○○時那名騎機
      車的人逃逸我們來不及攔他。」（見偵卷第三十六頁背面、第三十七頁正面）
      ，其後於本院審理中其亦到庭指訴稱：「我的機車停在公司倉庫門前就是在蘆
      洲市○○街四十九巷八弄二號前，我當時在公司洗安全帽鏡片，公司同事丙○○跟我說有人坐在我機車上，我們二人就站在公司門口看，離機車約十公尺左
      右，我看了二分鐘，看到被告在轉機車電門，他們有二人，一個人站在長安街
      四十九巷八弄路口，我和丙○○走過去，被告看到我們就從機車上下來要跑，
      他跌倒撞到『請勿停車』的牌子，壹把鑰匙掉在地上，鑰匙是鐵絲自製上面有
      螺旋狀，我和丙○○抓住被告，他要我放他一馬，並說以後不會這樣。」（見
      本院九十一年十二月十八日訊問筆錄），另證人丙○○於警訊中證稱：「我於
      本（十六）日十七時二十分在蘆洲市○○街四十九巷十五號前發現竊嫌，先行
      徘徊尋找目標，並於上述時間發現停放於長安街四十九巷八弄二號前之ＷＬＢ
      －八五○號輕機車，該竊嫌先行從身上拿起鑰匙往該ＷＬＢ－八五○輕機車鑰
      匙孔插入，準備發動電門逃逸，適當時我與車主甲○○在場目擊後，前後堵住
      逃路，並同時請人報警，當場查獲。」、「．．唯該竊嫌曾一度要求我放他一
      馬，另該竊嫌尚有一名共犯，於當場逃逸。」（見偵卷第九頁背面）、「該竊
      嫌之朋友（共犯一人）騎乘機車迅光一二五ＣＣ，於長安街四十九巷八弄口把
      風，並於同時見竊嫌乙○○失手被捕後，於當場騎乘機車逃逸，該逃逸車牌當
      時未看清楚，但共犯之特徵戴半罩式銀色安全帽，穿著花襯衫，西裝褲，瘦高
      。」（見偵卷第十一頁背面），嗣於檢察官偵查中其亦結證稱：「我在公司門
      口看見乙○○在觀察我們的機車，後來他坐在甲○○的機車上，我叫甲○○過
      來，我們觀察乙○○想做什麼，他拿鑰匙插入機車要發動時我們跑過去攔住他
      。」、「我看見他載乙○○過來，一開始是觀看機車後騎走，五分鐘後又騎回
      來由乙○○偷車。」（見偵卷第三十六頁背面、第三十七頁正面），其後於本
      院審理中其復到庭結證稱：「在今年十月十六日約五點時我在公司洗公司的車
      子，被告被人騎機車載到公司門口，我看到他們在看機車，我不理他們，車子
      洗好之後我就坐在門口，被告又騎回來，我看到被告坐在告訴人的機車上，我
      就跟告訴人說，我們站在公司門口看他要做什麼，看到被告一手在車把上，一
      手在電門上，在搖龍頭，我們看到龍頭已經搖開了，我和告訴人就過去抓被告
      ，另一人跑掉了，被告把鑰匙丟在地上，老闆去報警，警察來時我們跟警察說
      鑰匙在地上，我們沒有去碰，抓到被告時被告叫我們放他一馬。」、「（如何
      知道他有共犯？）因為他們二人共騎一部機車，被告在搖龍頭時，另一人在長
      安街四九巷八弄路口。」、「（現場是否有看到吐的東西？）現場、機車都沒
      有吐的東西，且被告也沒有吐的動作，被告也沒有喝酒，他只是吃檳榔而已。
      」、「（看到偷車子的時間為何？）五點二十分。」（見本院九十一年十二月
      十八日訊問筆錄）。前開告訴人及證人所述且互核相符，復有扣案以鐵絲折彎
      並打磨成螺旋狀之鑰匙一支足資佐證。
（二）雖被告乙○○仍執前詞置辯，然查：
  １、被告於警訊中辯稱：「當時我與朋友綽號『小林』經過該址，我人想吐，所以
      坐在該機車上（ＷＬＢ－八五○）輕機。『想吐但吐不出來』，．．。」（見
      偵卷第五頁背面），惟於本院審理中卻稱：「．．我騎車經過長安街四十九巷
      八弄二號前，因為肚子不舒服，我就下車，坐在停在路邊的車子上，『可能有
      吐到他的車子』，．．．。」（見本院九十一年十二月十八日訊問筆錄），其
      就是否嘔出一節前後所述已見歧異；況且，被告苟係欲嘔吐始下車，則何以又
      需復坐至他人機車上，此亦與常情有悖。
  ２、是被告所辯無非圖卸之詞，自無足採信。
三、從而，本案事證已臻明確，被告犯行洵堪認定，自應依法論科。
四、核被告乙○○所為，係犯刑法第三百二十條第三項、第一項之竊盜未遂罪。其與
    該成年男子間就此犯行有犯意聯絡及行為分擔，應論以共同正犯。公訴人漏未論
    及該共犯關係容有未洽，應予指明。被告著手實施犯罪而未得逞，係未遂犯，應
    依刑法第二十六條前段之規定，按既遂犯之刑減輕之。爰審酌被告貪圖一己之私
    利而為本案犯行之犯罪動機、目的、手段、品行、智識程度、所生危害及犯罪後
    飾詞圖卸，未見悔意等一切情狀，量處如主文所示之刑。
五、扣案以鐵絲彎曲打磨之鑰匙一支，雖足認係供被告為本案犯罪所用之物，但被告
    否認係其所有，而尚難遽予排除係他人（非共犯）所有之物之可能性，復非屬違
    禁物，爰不予宣告沒收，附此敘明。
據上論斷，應依刑事訴訟法第二百九十九條第一項前段，刑法第二十八條、第三百二
十條第三項、第一項、第二十六條前段，罰金罰鍰提高標準條例第一條前段，判決如
主文。
本案經檢察官顏世翠到庭執行職務。
中      華      民      國      九十二      年     一     月    二十    日
                                      臺灣板橋地方法院刑事第五庭
                                          法  官  陳  鴻  清
右正本證明與原本無異
如不服本判決應於送達後十日內向本院提出上訴狀
                                          書記官  林  蔚  然
中      華      民      國      九十二      年     一     月   二十九   日
附錄本案論罪科刑法條全文：
刑法第三百二十條：
意圖為自己或第三人不法之所有，而竊取他人之動產者，為竊盜罪，處五年以下有期
徒刑、拘役或五百元以下罰金。
意圖為自己或第三人不法之利益，而竊佔他人之不動產者，依前項之規定處斷。
前二項之未遂犯罰之。


司法院資訊處製作；財團法人民間司法改革基金會備份。
